臺灣新竹地方法院刑事判決　　　　　　　　　　　　　九十二年度易緝字第三一號
　　公　訴　人　臺灣新竹地方法院檢察署檢察官
　　被　　　告　丙○○
　　輔　佐　人　乙○○
　　指定辯護人　本院公設辯護人
右列被告因侵占案件，經檢察官提起公訴（八十九年度偵字第一八二一號），本院判
決如左：
    主     文
丙○○意圖為自己不法之所有，而侵占自己持有他人之物，處拘役貳拾日，如易科罰
金，以佰元折算壹日。緩刑貳年。
    事     實
一、丙○○曾受甲○○委託，為代覓飲水機買主而保管甲○○所有之飲水機，基於意
    圖為自己不法所有之犯意，於民國八十八年八月十三日，利用其保管甲○○之飲
    水機及為其代覓買主之便，未事先告知甲○○，擅將飲水機子機一台以變易持有
    為所有之意思，予以侵占入己，賣予吳秀德新臺幣（下同）四千元，並安裝在新
    竹縣關西鎮南新里八鄰二十二號吳秀德住處。
二、案經甲○○訴由臺灣新竹地方法院檢察署檢察官偵查起訴。
    理      由
一、被告丙○○經合法傳喚，無正當理由不到庭，本院認本件係應科拘役之案件，爰
    不待其陳述逕行判決，合先敘明。
二、訊據被告丙○○於偵查中檢察官及本院訊問時否認有何侵占犯行，曾辯稱：有將
    其中一台飲水機裝設在吳秀德家，吳秀德將價款繳給我，但我有告訴甲○○錢在
    我這裏；復於本院九十年三月二日訊問時，當庭給付該筆款項予告訴人甲○○。
    然查，右揭事實，業據告訴人甲○○指訴綦詳，核與證人吳秀德證述情節大致相
    符，被告亦不否認有自行至吳秀德住處裝設飲水機子機，並收取價款之情事，堪
    認被告丙○○所辯不足採信，侵占犯行堪予認定。
三、核被告丙○○所為，係犯刑法第三百三十五條第一項之侵占罪。爰審酌被告犯罪
    動機、目的係因一己之貪念而侵占所保管之飲水機子機，惟事後已與告訴人達成
    和解，並償還款項，告訴人亦表示願意原諒，有和解書及刑事撤回告訴狀附卷可
    稽等一切情狀，量處如主文所示之刑，並諭知易科罰金之折算標準。末查被告素
    行良好，前未曾受有期徒刑以上刑之宣告，有臺灣高等法院被告全國前案紀錄表
    在卷足憑，經此偵、審程序後，應益知慎戒，信無再犯之虞，本院認本案刑之宣
    告，以暫不執行為適當，爰併諭知緩刑二年，用勵自新。
四、至被告所涉起訴書附表編號一所示之飲水機，告訴人甲○○有參與裝機，該部分
    單純屬民事糾葛；及被告涉起訴書附表編號三侵占輪胎款項三千五百元部分，告
    訴人前後指述不一，且被告對此亦有所爭執，該部分之犯罪嫌疑亦不足，均經公
    訴人當庭以言詞減縮前開部分之犯罪事實，附此說明。
據上論斷，應依刑事訴訟法第二百九十九條第一項前段、第三百零六條，刑法第三百
三十五條第一項、第四十一條第一項、第七十四條第一款，罰金罰鍰提高標準條例第
一條前段、第二條，判決如主文。
本案經檢察官陳榮林到庭執行職務
中      華      民      國    九十三    年      五      月      七      日
                                      臺灣新竹地方法院刑事第三庭
                                          審判長法  官  汪  銘  欽
                                                法  官  高  敏  俐
                                                法  官  林  秋  宜
右正本證明與原本無異。
如不服本判決，應於判決送達後十日內向本院提出上訴狀（應附繕本），上訴於臺灣
高等法院。
                                                書記官  鄭  明  枝
中      華      民      國    九十三    年      五      月      七      日
附錄本案論罪科刑法條
刑法第三百三十五條（普通侵占罪）
意圖為自己或第三人不法之所有，而侵占自己持有他人之物者，處五年以下有期徒刑
、拘役或科或併科一千元以下罰金。
前項之未遂犯罰之。
